臺灣臺東地方法院交通事件裁定　　　　　　　　　　　 九十四年度交聲字第三二號
　　異　議　人　甲○○○○貨運股份有限公司
　　即受處分人　　　　　設臺東.
　　代　表　人　劉博壽
　　被 異議 人　交通部公路總局高雄區監理所台東監理站
　　代　表　人　楊財惠
右列異議人即受處分人因違反道路交通管理處罰條例案件，對於交通部公路總局臺東
監理站九十四年五月十二日所為之處分（原處分案號：東監違字第裁八一–Ｐ000
00000號），聲明異議，本院裁定如下：
        主  文
異議駁回。
        理  由
一、本件聲明異議意旨略以：緣案外人張自強於民國九十四年一月八日，駕駛異議人
    即受處分人甲○○○○貨運股份有限公司（下稱新東洋公司）所有，車牌號碼二
    Ｋ–二四○號營業用大貨車，搭載新東洋公司代表人劉博壽，行經花蓮縣花蓮市
    ○○街七十四號前停車後，下車送貨，適有花蓮縣警察局交通隊員警臨檢，要求
    留在車上之劉博壽出示證件，並未詢問該貨車是否為劉博壽所駕駛，即以駕駛執
    照吊扣期間駕駛大型車為由，開立花警交字第Ｐ00000000號舉發違反道
    路交通管理事件通知單予劉博壽，待劉博壽按期繳納罰鍰後，竟又收受花警交字
    第Ｐ00000000號舉發違反道路交通管理事件通知單（下稱系爭違規單）
    ，惟該貨車實為張自強所駕駛，員警執勤時未予查明，即擅自開立罰單，於法有
    違，交通部公路總局臺東監理站依據該通知單所為之東監違字第裁八一–Ｐ00
    000000號處分（下稱系爭處分），即有未洽，爰請求撤銷原處分。
二、按汽車駕駛人於駕駛執照吊扣期間駕駛聯結車、大客車、大貨車者，汽車所有人
    及駕駛人各處新臺幣四萬元以上八萬元以下罰鍰，並當場禁止該汽車駕駛人繼續
    駕駛及扣留其車輛牌照，道路交通管理處罰條例第二十一條之一第一項第七款定
    有明文；又逕行舉發違反道路交通管理事件，經汽車所有人依通知單之應到案日
    期前到案，並告知違規駕駛人姓名、身分證統一編號及住址者，處罰機關應即另
    行通知違規駕駛人到案依法處理；逾應到案日期，處罰機關應依道路交通管理處
    罰條例第八十五條第三項規定處罰該汽車所有人，違反道路交通管理事件統一裁
    罰基準及處理細則第二十四條亦規定甚明。查本件異議人為汽車所有人，有公路
    監理電子閘門車號查詢汽車車籍資料一紙附卷可稽，原處分機關依據系爭違規通
    知單針對車主即異議人所為之系爭處分，參照前開說明，並無違法之處，詳究異
    議人真意，應係對其前已繳納之花警交字第Ｐ00000000號針對駕駛人所
    為之舉發違反道路交通管理事件通知單有所爭執，惟依照前揭說明，若汽車所有
    人並非實際駕駛人，應主動到案告知處罰機關，否則仍處罰汽車所有人，而本件
    異議人既於接到違規單後即已繳納罰鍰，顯無到案告知處罰機關違規駕駛人姓名
    資料之情事，處罰機關自無從得知實際駕駛人並非異議人，則其以異議人為處罰
    對象，亦無違誤，是本件聲明異議，為無理由，應予駁回。
據上論斷，應依道路交通案件處理辦法第十九條，裁定如主文。
中      華      民      國      九十四      年    五    月    三十一    日
                              臺灣臺東地方法院交通法庭
                                        法  官  黃珮茹
右正本證明與原本無異。
如不服本裁定，應於裁定送達後五日內向本院提出抗告狀。（須附繕本）
「切勿逕送上級法院」
                                        書記官  徐源坤
中      華      民      國      九十四      年    五    月    三十一    日
